臺灣臺北地方法院刑事判決　　　　　　　　　　　　　　九十一年度訴字第八六號
　　公　訴　人　臺灣臺北地方法院檢察署檢察官
　　被　　　告　甲○○
右列被告因違反毒品危害防制條例案件，經檢察官提起公訴（九十年度毒偵字第三一
四０、三二六六號），本院判決如左：
    主  文
甲○○連續施用第一級毒品，累犯，處有期徒刑壹年；扣案之海洛因包（共計毛重
貳點壹公克、淨重壹點伍公克；其中二包毛重零點陸公克、淨重零點貳公克，另一包
毛重壹點伍公克、淨重壹點公克）均沒收銷燬，注射針筒支、斜口分裝杓貳支均
沒收。又連續施用第二級毒品，累犯，處有期徒刑伍月；安非他命壹包（毛重零點柒
公克、淨重零點伍公克）沒收銷燬、自製吸食器壹組均沒收。應執行有期徒刑壹年
月；扣案之海洛因包（共計毛重貳點壹公克、淨重壹點伍公克；其中二包毛重零點
陸公克、淨重零點貳公克，另一包毛重壹點伍公克、淨重壹點公克）、安非他命壹
包（毛重零點柒公克、淨重零點伍公克）均沒收銷燬，注射針筒支、斜口分裝杓貳
支、自製吸食器壹組均沒收。
    事  實
一、甲○○曾於民國八十七年間因違反藥事法案件，經臺灣板橋地方法院判處有期徒
    刑九月確定，甫於八十九年一月四日執行完畢。復於前開案件執行完畢前，因施
    用第二級毒品安非他命案件，經臺灣板橋地方法院於八十八年一月六日以八十七
    年度訴字第九０三號為免刑判決確定。仍未根除毒癮，明知海洛因、安非他命業
    經公告列為毒品危害防制條例第二條第二項之第一級、第二級毒品，不得非法持
    有、施用，竟另行起意，基於概括犯意，自九十年十一月初起，至同年十一月二
    十三日中午十二時許，分別在台北縣土城市○○街友人侯俊杰賃屋處及其位於台
    北市○○區○○街八十巷十七弄一號四樓賃屋處，將海洛因摻入香菸內點燃，以
    此方式連續施用第一級毒品海洛因多次，平均每三天施用一次，嗣於九十年十一
    月二十三日下午三時許，在台北市○○區○○街八十巷十七弄一號四樓為警持本
    院簽發之搜索票查獲，扣得海洛因二包（毛重０‧六公克、淨重０‧二公克），
    經移送臺灣台北地方法院檢察署檢察官偵訊後，諭知限制住居；復承上概括犯意
    ，又於九十年十二月七日下午起至同年月十日下午止，在台北市○○區○○街八
    十巷十七弄一號四樓，將海洛因溶入礦泉水內，以自備針筒注射皮下方式，連續
    施用第一級毒品海洛因二次，另將安非他命置於自製吸食器內點燃，連續施用第
    二級毒品安非他命二次，嗣經警於九十年十二月十日晚間八時五十分許，在台北
    市○○○○道路與師大路口為警查獲，並扣得海洛因一包（毛重一‧五公克、淨
    重一‧三公克）、安非他命一包（毛重０‧七公克、淨重０‧五公克），及其所
    有供施用毒品使用之自製吸食器一組、注射針筒三支、斜口分裝杓二支。甲○○
    經本院以九十年度毒聲字第二七０四號裁定送觀察、勒戒後，認有繼續施用毒品
    傾向。
二、案經台北市政府警察局萬華分局、中正第一分局分別報請臺灣台北地方法院檢察
    署檢察官偵查起訴。
    理  由
一、右揭事實，業據被告甲○○迭於警訊及偵、審時自白不諱，而被告先後二次為警
    查獲時扣案之物品，經鑑定結果確係第一級毒品海洛因、第二級毒品安非他命，
    各有台北市政府警察局保安警察大隊第二中隊及萬華分局查獲涉嫌毒品危害防制
    條例毒品初步鑑驗報告單三紙附卷足憑，復有如事實欄所載之施用毒品器具可資
    佐證，足見被告之自白確與事實相符，洵堪採信。又被告前因施用第二級毒品案
    件，經臺灣板橋地方法院裁定送觀察、勒戒後，認無繼續施用傾向，於八十八年
    一月六日以八十七年度訴字第九０三號為免刑判決確定之事實，亦有臺灣高等法
    院檢察署刑案紀錄簡覆表可佐，被告於前案免刑判決確定後五年內，再犯本件施
    用毒品，經裁定送勒戒處所觀察、勒戒後，認有繼續施用傾向，復有本院九十年
    毒聲字第二七０四號刑事裁定及臺灣臺北看守所附設勒戒處所出具之有無繼續施
    用毒品傾向證明書可按。故本案罪證明確，被告犯行堪以認定，應予依法論科。
二、按毒品危害防制條例修正施行前繫屬之施用毒品案件，由法院裁定送觀察、勒戒
    後，無繼續施用毒品傾向者，由法院為免刑之判決後，五年內再施用毒品，經觀
    察、勒戒後，認有繼續施用毒品傾向者，不應再由檢察官為不起訴處分，此觀毒
    品危害防制條例第二十條第三項前段、第三十五條第三款規定自明，換言之，即
    應依毒品危害防制條例第十條論罪，故核被告甲○○所為，係犯毒品危害防制條
    例第十條第一項之施用第一級毒品罪及同條第二項之施用第二級毒品罪。其先後
    多次施用第一級、第二級毒品之犯行，均時間緊接，手段相同，各觸犯犯罪構成
    要件相同之罪名，均顯係基於概括犯意反覆實施，各應依連續犯論以一罪，並均
    加重其刑；至其持有第一級毒品海洛因、第二級毒品安非他命之犯行，則各為施
    用第一級、第二級毒品之犯行所吸收，均不另論罪；其所犯上開連續施用第一級
    毒品、連續施用第二級毒品之犯行，犯意各別，罪名不同，應予分論併罰。查被
    告有如事實欄所載之前科，有臺灣高等法院檢察署刑案紀錄簡覆表可按，其於五
    年之內，再犯有期徒刑以上之本罪，為累犯，各應依法遞加重其刑。爰審酌被告
    於施用毒品免刑判決確定後五年內再犯本案，施用導致人體機能發生依賴性、成
    癮性及抗藥性等障礙之海洛因、安非他命，自省能力薄弱，及其本件施用毒品行
    為之時間長短、次數多寡、情節輕重，犯後態度尚稱良好，能坦承犯行等一切情
    狀，各量處如主文所示之刑，並定其應執行刑，以示儆懲。
三、扣案之海洛因三包（共計毛重二‧一公克、淨重一‧五公克；其中二包毛重０‧
    六公克、淨重０‧二公克，另一包毛重一‧五公克、淨重一‧三公克）、安非他
    命一包（毛重０‧七公克、淨重０‧五公克），均應依毒品危害防制條例第十八
    條第一項規定沒收銷燬，另注射針筒三支、斜口分裝杓二支、自製吸食器一組，
    為被告所有，供施用毒品犯罪所用之物，業據被告供承在卷，均應依刑法第三十
    八條第一項第二款規定沒收。
據上論斷，應依刑事訴訟法第二百九十九條第一項前段，毒品危害防制條例第十條第
一項、第二項、第十八條第一項前段，刑法第十一條、第五十六條、第四十七條、第
五十一條第五款、第三十八條第一項第二款，判決如主文。
本案經檢察官於知慶到庭執行職務
中      華      民      國    九十一    年      二      月    二十六    日
                                      臺灣臺北地方法院刑事第八庭
                                          法  官  胡宏文
右正本證明與原本無異。
如不服本判決，應於判決送達後十日內，向本院提出上訴狀。
                                          書記官  劉穗筠
中      華      民      國    九十一    年      三      月       一     日
附本案論罪科刑依據之法條：毒品危害防制條例第十條第一項、第二項
毒品危害防制條例第十條
施用第一級毒品者，處六月以上五年以下有期徒刑。
施用第二級毒品者，處三年以下有期徒刑。
